【裁判字號】    90,訴,248
【裁判日期】    900622
【裁判案由】    違反毒品危害防制條例
【裁判全文】
臺灣新竹地方法院刑事判決                            九十年度訴字第二四八號
    公  訴  人  臺灣新竹地方法院檢察署檢察官
    被      告  甲○○
右列被告因違反毒品危害防制條例案件，經檢察官提起公訴（九十年度毒偵字第三六
五號、九十年度毒偵緝字第三八號），本院判決如左：
    主  文
甲○○連續施用第一級毒品，處有期徒刑拾月，扣案含第一級毒品海洛因成分之白粉
壹包（淨重零點零參公克，包裝重零點貳貳公克）、含第一級毒品海洛因成分之白粉
貳包（合計淨重零點壹參公克，包裝重零點肆貳公克）、海洛因殘渣袋拾肆個均沒收
銷燬。又施用第二級毒品，處有期徒刑伍月。應執行有期徒刑壹年貳月，扣案含第一
級毒品海洛因成分之白粉壹包（淨重零點零參公克，包裝重零點貳貳公克）、含第一
級毒品海洛因成分之白粉貳包（合計淨重零點壹參公克，包裝重零點肆貳公克）、海
洛因殘渣袋拾肆個均沒收銷燬。
    事  實
一、甲○○曾有麻醉藥品管理條例、肅清煙毒條例等案件之前科（未構成累犯），前
    於民國八十八年間業因施用毒品案件，經依臺灣士林地方法院八十八年度毒聲字
    第二五一七號裁定送觀察、勒戒後，認無繼續施用毒品之傾向，而經臺灣士林地
    方法院檢察署檢察官於八十八年十二月十三日以八十八年度毒偵字第一一五三號
    不起訴處分確定。詎其不知悛悔，於前開不起訴處分確定後之五年內，復基於施
    用第一級毒品海洛因之概括犯意，自八十九年九月二日上午某時起至九十年二月
    十日凌晨某時止，每天以將海洛因放於香菸內吸食之方式，在新竹縣竹北市○○
    街一七九巷一三一弄三號住處及新竹縣湖口鄉○○村○○路一八八號友人住處等
    地，連續施用海洛因，又另基於施用第二級毒品安非他命之犯意，在八十九年九
    月二日凌晨某時，以吸食器在其前址施用安非他命一次，嗣經警先於八十九年九
    月二日下午四時許在新竹市○○街十一號前，於其所有之皮包內扣得含第一級毒
    品海洛因成分之白粉一包（淨重０‧０三公克，包裝重０‧二二公克）、海洛因
    殘渣袋十四個，及復於九十年二月十日晚上十一時三十分許，在新竹縣湖口鄉○
    ○村○○路一八八號，扣得其所有含第一級毒品海洛因成分之白粉二包（合計淨
    重０‧一三公克，包裝重０‧四二公克）而查獲上情。其經依本院八十九年度毒
    聲字第二七一六號裁定送臺灣新竹看守所附設勒戒所觀察、勒戒後，認有繼續施
    用毒品之傾向。
二、案經新竹市警察局第一分局新竹縣警察局竹北分局報請臺灣新竹地方法院檢察署
    檢察官偵查起訴。
    理  由
一、訊據被告甲○○對於前揭連續施用第一級毒品海洛因及施用第二級毒品安非他命
    一次之犯行均坦承不諱，經查：被告於八十九年九月二日所採集之尿液經送檢驗
    ，呈嗎啡（海洛因人體代謝物）、安非他命陽性反應，有法務部調查局八十九年
    十月二十六日（八九）陸（一）字第89081084號檢驗通知書在卷為憑（見八十九
    年度毒偵字第二二七三號卷【下稱第二二七三號卷】第四十一頁），於九十年二
    月十日所採集之尿液經送檢驗，呈安非他命陽性反應，有新竹縣衛生局九十年三
    月八日竹縣衛六字第900192號尿液檢驗單附於本案卷內足佐，此外，復有含第一
    級毒品海洛因成分之白粉一包（淨重０‧０三公克，包裝重０‧二二公克，八十
    九年度白保管字第一一二號，扣押物品清單見第二二七三號卷第五十三頁，法務
    部調查局00000000號鑑定通知書見第二二七三號卷第二十八頁）、海洛因殘渣袋
    十四個（八十九年度保管字第一七二二號，扣押物品清單見第二二七三號卷第五
    十二頁），及含第一級毒品海洛因成分之白粉二包（合計淨重０‧一三公克，包
    裝重０‧四二公克，九十年度白保管字第二九號，扣押物品清單見九十年度毒偵
    字第三六五號卷【下稱第三六五號卷】第二十九頁，法務部調查局00000000號鑑
    定通知書見第三六五號卷第二十八頁）扣案可稽，是被告自白與事實相符，堪予
    採信，本件事證明確，被告之犯行應依法論科。
二、核被告所為係分別犯毒品危害防制條例第十條第一項之施用第一級毒品海洛因罪
    、同條例第十條第二項之施用第二級毒品安非他命罪。按犯毒品危害防制條例第
    十條之罪者，檢察官應先將被告送勒戒處所觀察、勒戒，其期間不得逾一個月；
    經觀察、勒戒後，無繼續施用毒品之傾向者，應由檢察官為不起訴之處分；依前
    項規定為不起訴之處分後，五年內再犯第十條之罪，經觀察、勒戒後，認有繼續
    施用毒品傾向者，不適用前項規定；同條例第二十條第一項、第二項前段、第三
    項分別定有明文。被告前於八十八年間業因施用毒品案件，經依臺灣士林地方法
院八十八年度毒聲字第二五一七號裁定送觀察、勒戒後，認無繼續施用毒品之傾
    向，而經臺灣士林地方法院檢察署檢察官於八十八年十二月十三日以八十八年度
    毒偵字第一一五三號不起訴處分確定，有臺灣士林地方法院檢察署八十八年度毒
    偵字第一一五三號不起訴處分書一份在卷足參（見第二二七三號卷第二十七頁）
    ；被告於五年內再犯本件毒品危害防制條例第十條第一項、第二項之罪，經依本
    院八十九年度毒聲字第二七一六號裁定送臺灣新竹看守所附設勒戒處所觀察、勒
    戒後，認其有繼續施用毒品之傾向，亦有該所九十年四月九日竹所總字第０七五
    六號函所附之有無繼續施用毒品傾向評估標準紀錄紙及證明書等附於九十年度毒
    偵緝字第三八號卷第三十七至三十九頁足佐，是被告所為均應予論罪科刑。被告
    所犯施用第一級毒品之犯行，時間緊接、方法相同、所犯為構成要件相同之罪名
    ，顯係基於概括犯意為之，應依連續犯之規定，以一罪論，並加重其刑。被告所
    犯連續施用第一級毒品罪及施用第二級毒品罪，行為互異、犯意個別，應分論併
    罰。其持有第一級毒品海洛因、第二級毒品安非他命之行為，分別為施用行為所
    吸收，均不另論罪。爰審酌被告素行不良，已有違反麻醉藥品管理條例、肅清煙
    毒條例案件之前科，仍無視法令之禁止，前已因施用毒品案件，經不起訴處分，
    又再度施用足以導致精神障礙及生命危險之成癮性毒品，經施以觀察勒戒仍無法
    使其戒斷毒癮，足見其缺乏拒用毒品之決心及悔改之意，兼以施用毒品所生危害
    以自戕健康為主，且事後承認犯行等一切情狀，各量處如主文所示之刑，並定其
    應執行之刑，以資懲儆。
三、扣案含第一級毒品海洛因成分之白粉一包（淨重０‧０三公克，包裝重０‧二二
    公克，八十九年度白保管字第一一二號，扣押物品清單見第二二七三號卷第五十
    三頁）、白粉二包（合計淨重０‧一三公克，包裝重０‧四二公克，九十年度白
    保管字第二九號，扣押物品清單見第三六五號卷第二十九頁），均係管制之第一
    級毒品，業如前述，應依毒品危害防制條例第十八條第一項前段之規定沒收銷燬
    ，另扣案之海洛因殘渣袋十四個（八十九年度保管字第一七二二號，扣押物品清
    單見第二二七三號卷第五十二頁），因與第一級毒品海洛因已無法析離，亦應依
    毒品危害防制條例第十八條第一項前段之規定沒收銷燬。至其他扣案之針筒一支
    、食鹽水一瓶、水果刀一支（八十九年度保管字第一七二二號，扣押物品清單見
    第二二七三號卷第五十二頁），及針筒二支（九十年度保管字第二三二號，扣押
    物品清單見第三六五號卷第三十頁），不符沒收之規定，爰不宣告沒收，附此敘
    明。
四、公訴人對被告施用第一級毒品犯行部分，雖僅就被告於八十九年九月二日下午五
    時五十分許回溯二十六小時內在不詳時地施用之犯行提起公訴，惟被告於本院審
    理時自白其自八十九年九月二日起至九十年二月十日止，每天均有施用第一級毒
    品之犯行，上開犯罪事實未經起訴之部分與公訴人起訴之部分，有裁判上一罪之
    連續犯關係，業如前述，基於審判不可分之原則，此部分應為起訴效力所及，本
    院自得併予審究，附此敘明。
五、據上論斷，應依刑事訴訟法第二百九十九條第一項前段，毒品危害防制條例第十
    條第一項、第二項、第十八條第一項前段，刑法第十一條前段、第五十六條、第
    五十一條第五款，判決如主文。
本案經檢察官吳金棟到庭執行職務。
中      華      民      國    九十      年      六      月    二十二    日
                              臺灣新竹地方法院刑事第二庭
                                      法    官  黃美盈
如不服本判決，應於判決送達後十日內向本院提出上訴狀（應附繕本），上訴於臺灣
高等法院。
右正本證明與原本無異。
                                      書 記 官  吳尚文
中      華      民      國    九十      年      六      月    二十二    日
附錄本案論罪科刑法全文：
毒品危害防制條例第十條
施用第一級毒品者，處六月以上五年以下有期徒刑。
施用第二級毒品者，處三年以下有期徒刑。


司法院資訊處製作；財團法人民間司法改革基金會備份。
